【裁判字號】    92,易,2112
【裁判日期】    920915
【裁判案由】    違反商標法
【裁判全文】
臺灣臺中地方法院刑事判決                        九十二年度易字第二一一二號
    公  訴  人  臺灣臺中地方法院檢察署檢察官
    被      告  甲○○
右列被告因違反商標法案件，經檢察官聲請簡易判決處刑（九十二年度偵字第一二五
八七號），本院臺中簡易庭認不宜逕以簡易判決處刑，移由本院刑事庭依通常程序審
理，本院判決如左：
    主  文
甲○○連續明知為於同一商品，使用相同於他人註冊商標之圖樣之商品而販賣，處有
期徒刑肆月，如易科罰金，以佰元折算壹日。緩刑貳年。
扣案之仿冒襪子共計陸拾肆雙，均沒收。
    事  實
一、如附件所示之圖樣係百慕達商耐克國際股份有限公司（下稱ＮＩＫＥ公司）向我
    國經濟部中央標準局（嗣於民國八十八年一月二十六日改制為經濟部智慧財產局
    ）申請註冊，並授權必爾斯藍基股份有限公司使用，於八十六年十月一日至九十
    四年三月三十一日之專用期間內，就所指定之商品，取得商標專用權之商標圖樣
    ，現仍在商標專用期限內。甲○○明知姓名年籍不詳之成年人在臺北市五分埔批
    售之襪子，係與ＮＩＫＥ公司所生產或授權製造而使用有如附件所示商標圖樣之
    襪子商品屬於同一商品，且於所批售之襪子上使用相同於ＮＩＫＥ公司享有商標
    專用權之如附件所示商標圖樣，竟基於轉售圖利之概括犯意，先於九十二年五月
    中旬間，以每打十二雙新臺幣（下同）四百二十元之價格，買入數量不詳之仿冒
    ＮＩＫＥ襪子，且未經ＮＩＫＥ公司同意或授權，即自同年月中旬某日起至同年
    六月十七日止，每日均在臺中市○○區○○路七十七巷口「學生之音唱片行」對
    面，設攤陳列上開仿冒襪子，供人選購，並以每雙襪子八十元，三雙襪子二百元
    之價格，連續販賣予不特定人。嗣於同年六月十七日二十時十分許，為警在上址
    攤位當場查獲，並扣得尚未賣出之仿冒襪子六十四雙。
二、案經臺中市警察局第六分局報告臺灣臺中地方法院檢察署檢察官偵查後，聲請簡
    易判決處刑。
    理  由
一、訊之被告甲○○對於有於右揭時、地販入印有如附件所示商標圖樣之襪子，並設
    攤販賣圖利之事實，固均坦承不諱，惟矢口否認有何違反商標法之犯行，辯稱：
    批貨時廠商表示是公司貨，並不知是仿冒品云云。經查：
（一）被告甲○○右開自白，核與必爾斯藍基股份有限公司代理人乙○○律師於警訊
      時指訴之情節相符，並有臺中市警察局第六分局扣押筆錄一份、照片二張、現
      場圖一紙附卷可稽及仿冒襪子合計六十四雙扣案可憑。
（二）如附件所示之圖樣係ＮＩＫＥ公司向我國經濟部中央標準局（嗣於八十八年一
      月二十六日改制為經濟部智慧財產局）申請註冊，並授權必爾斯藍基股份有限
      公司使用，於八十六年十月一日至九十四年三月三十一日之專用期間內，就所
      指定之商品，取得商標專用權之商標圖樣，現仍在商標專用期限內等情，有經
      濟部中央標準局商標註冊證一紙在卷足憑。可知ＮＩＫＥ公司就附件所示之商
      標圖樣，對於所指定之專用商品係有商標專用權至明。
（三）惟扣案之仿冒襪子合計六十四雙，並非ＮＩＫＥ公司生產或授權生產之真品，
      但其商品種類項目及所使用之圖樣，卻與附件所示之商標圖樣及指定商品類別
      相同等情，則據必爾斯藍基股份有限公司鑑定人王先迪實際鑑定無訛，並有王
      先迪所出具之產品鑑定書一紙可稽，及扣案之仿冒襪子合計六十四雙可佐。是
      以被告在臺北市五分埔批購，並設攤陳列、販售之如扣案之仿冒襪子，乃係使
      用相同於ＮＩＫＥ公司享有商標專用權之如附件所示註冊商標圖樣之同一商品
      ，要屬無疑。
（四）再者，被告係以每打四百二十元之價格買入，再以每雙八十元，三雙二百元之
      價格賣出，核計每雙約可賺取三十元至四十五元不等之利潤，復據被告供明在
      卷，足見被告對於扣案之襪子係基於轉賣圖利之意思而為販賣之事實，至臻明
      確。
（五）被告雖辯稱不知扣案之襪子係仿冒品云云，但查，ＮＩＫＥ公司所生產或授權
      製造之襪子真品商品，乃舉世聞名之知名品牌，不論在國際或國內均已行銷多
      年，單件襪子真品之價格均在百元以上，更是眾所週知之事，被告既係六十六
      年次之青年，又係從事攤販零售業者，自非全無社會經驗之人，當無不知之理
      ，竟僅以每打四百二十元之價格買入扣案之襪子，折算每雙襪子只有三十五元
      ，衡與ＮＩＫＥ牌真品之襪子價格相差甚鉅，顯難諉稱對於所購得之襪子並非
      名牌真品一事，並無所悉。再者，被告於偵查中亦已供承：「（是否知道這些
      商標是仿冒？）剛開始不知道，之後覺得價格便宜才知道是仿冒。」等語，有
      偵訊筆錄在卷可考，益證被告係明知扣案之襪子均係仿冒商品，猶設攤販售之
      。綜上，被告所辯，並不可採。
（六）從而，本件事證明確，被告右揭犯行，堪以認定。
二、核被告所為，係犯商標法第六十三條之明知為仿冒商標商品而販賣罪。被告意圖
    販賣而陳列仿冒商品之低度行為，已為其販賣仿冒商品之高度行為所吸收，不另
    論罪。被告自九十二年五月中旬某日起至同年六月十七日二十時十分止，多次設
    攤販賣仿冒商品之行為，時間緊接，方法相同，觸犯構成要件相同之罪名，顯係
    基於概括犯意為之，應依連續犯規定論以一罪，並依法加重其刑。爰審酌被告前
    無任何犯罪紀錄，素行良好，有臺灣臺中地方法院檢察署刑案資料查註紀錄表、
    臺灣高等法院被告全國前案紀錄表各一份可按，其因圖牟私利，竟購入仿冒商品
    再予轉賣，買進之數量為六十四雙以上，數量非少，其因此而賺取之利潤每件約
    三十元至四十五元，所得利益尚非豐厚，但仍對ＮＩＫＥ公司之商譽、營業損失
    及合法商家之權益均造成損害，且就真正商標權所表彰之品質及商譽亦生影響，
    並破壞我國致力於智慧財產權保護之國際聲譽；惟考其犯罪動機、目的尚屬單純
    ，手段亦稱平和，其於偵查中雖能坦認犯行，但於本院審理時又翻異前詞，否認
    知悉扣案物為仿冒商品等一切情狀，量處如主文第一項所示之刑，並諭知易科罰
    金之折算標準。末查，被告前未曾受有期徒刑以上刑之宣告，已如前述，其本件
    所犯情節尚非重大，本次又係初犯，犯後已具悔意，其經此偵審程序，當知所警
    惕，信無再犯之虞，本院綜核各情，認所宣告之刑以暫不執行為適當，併予宣告
    緩刑二年，以啟自新。
三、扣案之仿冒襪子共計六十四雙，係被告違犯商標法第六十三條之罪所販賣之商品
    ，爰依同法第六十四條規定，沒收之。
據上論斷，應依刑事訴訟法第四百五十二條、第二百九十九條第一項前段，商標法第
六十三條、第六十四條，刑法第十一條前段、第五十六條、第四十一條第一項前段、
第七十四條第一款，罰金罰鍰提高標準條例第二條，判決如主文。
中      華      民      國      九十二      年      九    月    十五    日
                                臺灣臺中地方法院刑事第二庭
                                    法  官  莊  嘉  蕙
右正本證明與原本無異。
如不服本判決，應於送達後十日內向本院提出上訴狀 （須附繕本） ，上訴於台灣高
法院台中分院。
                                    書記官
中      華      民國      九十二      年      九    月    十七    日
附錄論罪科刑法條
商標法第六十三條
明知為前條商品而販賣、意圖販賣而陳列、輸出或輸入者，處一年以下有期徒刑、拘
役或科或併科新臺幣五萬元以下罰金。


司法院資訊處製作；財團法人民間司法改革基金會備份。
